# 请教陈版，关于应收款项融资的提问

提问人：lycqxn 时间：2020-04-20 08:05:17
我公司与A租赁公司签订应收水费收费权质押，相关水费仍由我公司收取，贷款由我公司直接归还。请问是否符合应收款项融资的条件呢？
合同条款为：出质标的为本公司拥有合法处分权的水费收费权（即供水过程中产生的全部应收账款），合同约定本公司为A租赁公司与本公司自20XX年X月XX日至20XX年XX月XX日开展融资租赁业务所签订的《融资租赁合同》
提供最高额质押担保，质押担保的最高额债权为人民币20,000万元的租赁本金及相应的租息、违约金、赔偿金以及甲方为实现债权而支付的费用（包括处分质押权利所产生的评估、拍卖等费用及诉讼费、执行费、律师费）。

回答人：chenyiwei
这种情况就是一般的取得借款，形式上的质押物为水费收益权。会计处理和一般的质押借款无实质差异。